行　政　法　院　判　決　　　　　　　　　　　　　八十八年度判字第三二八七號
　　原　　　告　乙○○
　　訴訟代理人　甲○○
　　被　　　告　經濟部智慧財產局（原經濟部中央標準局）
右當事人間因商標註冊事件，原告不服行政院中華民國八十七年七月十五日台八十七
訴字第三五四八九號再訴願決定，提起行政訴訟。本院判決如左︰
　　主  文
原告之訴駁回。
　　事  實
緣原告於民國八十六年三月二十日以「咪咪貓 MI MI CAT」商標，指定使用於商品及
服務分類表第五類之丸、樟腦丸、樟腦油、消毒藥水、驗孕試劑、藍藻粉、綠藻粉
、大油丸、殺蟲劑、誘蟲劑、除蟑錠、滅鼠劑、驅蟻藥劑、棉花棒、衛生棉墊等商
品申請註冊。被告以該商標圖樣與高美珍之註冊第七○六七二四號「綿及圖 MI MI
」商標外文近似，與許寶雲之註冊第六八七○○九號「咪咪 MI MI  」商標中、
外文近似，且指定使用於同一或類似商品，乃依商標法第三十七條第一項第十二款之
規定予以核駁，發給第二三五一五二號商標核駁審定書。原告不服，提起訴願、再訴
願，遞遭決定駁回，遂提起行政訴訟。茲摘兩造訴辯意旨如次：
原告起訴意旨略謂︰一、行政院再訴願決定所以維持原處分及訴願決定之原因乃在本
案與該核駁引證案比較後，均有使人混同誤認之虞，然為使鈞院徹底明瞭被告及原決
定機關在審查上之疏失，特提供理由如下：１、本案商標與該據以核駁之註冊第七○
六七二四號分別係以「咪咪貓」和「綿」為主，以「ＭＩ　ＭＩ　ＣＡＴ」及「Ｍ
Ｉ　ＭＩ」為輔，兩者異時異地隔離觀察，實有相當大之差異性，唯一相同之處是兩
者均有「ＭＩ　ＭＩ」之外文，然其字形不同，亦具有相當之差異性，實不致於造成
混同誤認。２、本案與該據以核駁之註冊第六八七○○九號「咪咪ＭＩ　ＭＩ」
商標比較，本案商標中文係「咪咪貓」，而該核駁引證案之中文係「咪咪」，尚有一
字之差，況且本案外文「ＭＩ　ＭＩ　ＣＡＴ」與該核駁引證案外文「ＭＩ　ＭＩ
」更係完全不同之字母排列，就兩者整體商標圖樣觀之，根本不致會有使消費者混
淆誤認之虞。二、綜上所述，本案並無被告及原決定機關所述之情事，故乃於上文中
作一詳細解析，懇請鈞院再度慎重審查本案並迅賜評決一再訴願決定及原處分均撤銷
等語。
被告答辯意旨略謂︰本件原告申請註冊之「咪咪貓 MI MI CAT」商標，與據以核駁註
冊第六八七○○九號「咪咪 MI MI  」商標，二者皆有相同之中、外文「咪咪」
、「MI MI 」，又與註冊第七○六七二四號「綿及圖 MI MI」商標有相同之外文「
MI MI」，異時異地隔離觀察，有使一般商品購買者產生混淆誤認之虞，應屬近似之
商標，復與據以核駁商標前者所指定之棉花棒，後者所指定之卵磷脂膠囊等商品為同
一或類似之商品，自有商標法第三十七條第一項第十二款之適用，是被告依法核駁其
註冊之申請，並無不合，謹請核判等語。
　　理  由
按商標圖樣相同或近似於他人同一商品或類似商品之註冊商標者，不得申請註冊，為
商標法第三十七條第一項第十二款前段所規定。而判斷商標之近似與否，應就其主要
部分隔離觀察有無引起混同誤認之虞以為斷，迭經本院著有判例。又商標在外觀、觀
念或讀音方面有一近似者，即為近似之商標；商標圖樣上中文之主要部分文字相同，
其外觀有混同誤認之虞者，或商標圖樣上之外文，有一單字相同或主要部分相同或相
似，有混同誤認之虞，為外觀近似。本件原告前以「咪咪貓 MI MI CAT」商標，指定
使用於商品及服務分類表第五類之丸、樟腦丸等商品申請註冊，被告以該商標圖樣
與高美珍之註冊第七○六七二四號「綿及圖 MI MI」商標外文近似，與許寶雲之註
冊第六八七○○九號「咪咪 MI MI  」商標中、外文近似，且指定使用於同一或
類似商品，乃依商標法第三十七條第一項第十二款之規定予以核駁，原告不服，循序
提起行政訴訟，主張系爭商標與據以核駁之註冊第七○六七二四號商標，異時異地隔
離觀察，實有相當之差異性，唯一相同之處是兩者均有「 MI MI」之外文，然其字形
不同，亦具有相當之差異性；又系爭商標與據以核駁之註冊第六八七○○九號商標比
較，系爭商標中文係「咪咪貓」，而該據以核駁之商標中文係「咪咪」，尚有一字之
差，況且系爭商標外文「 MI MI CAT」與該據以核駁商標外文「 MI MI  」更係
完全不同之字母排列，就兩者整體商標圖樣觀之，實不致會有使消費者混同誤認之虞
云云。惟查系爭「咪咪貓 MI MI CAT」商標圖樣（如附圖一），其主要部分之一之外
文MI MI CAT與據以核駁之註冊第七○六七二四號「綿及圖 MI MI」商標圖樣（如
附圖二）主要部分之一之外文 MI MI，均有相同之 MI MI二字，異時異地隔離觀察，
難謂無使人發生混同誤認之虞；又系爭商標圖樣之中文咪咪貓及外文 MI MI CAT與另
一據以核駁之註冊第六八七○○九號「咪咪 MI MI  」商標圖樣（如附圖三）主
要部分之一之中文咪咪及外文 MI MI，均有相同之中文咪咪二字及外文 MI MI二字，
異時異地隔離觀察，亦難謂無使人發生混同誤認之虞，原處分認其係屬近似之商標，
復指定使用於同一或類似商品，乃核駁系爭商標之申請註冊，揆諸首揭規定及說明，
並無違誤，一再訴願決定，遞予維持，俱無不合。原告起訴意旨為上開主張，乃屬其
一己之見解，並無可取，非有理由，應予駁回。
據上論結，本件原告之訴為無理由，爰依行政訴訟法第二十六條後段，判決如主文。
中    華    民    國     八十八      年      八      月      二十       日
                    行 政 法 院 第 五 庭
                                審 判 長 評  事      廖  政  雄
                                         評  事      趙  永  康
                                         評  事      沈  水  元
                                         評  事      林  清  祥
                                         評  事      姜  仁  脩
右  正  本  證  明  與  原  本  無  異
                                         法院書記官  陳  佩  玲
中    華    民    國     八十八      年      八      月     二十一      日
~[g;h:\scn\88\00000000.1;;800]
~[g;h:\scn\88\00000000.2;1500;800]
